【裁判字號】    99,消債更,126
【裁判日期】    990630
【裁判案由】    更生事件
【裁判全文】
臺灣臺中地方法院民事裁定           99年度消債更字第126號
    聲  請  人
    即  債務人  乙○○
    相  對  人
    即  債權人  國泰世華商業銀行股份有限公司
    法定代理人  丙○○
    代  理  人  林彥璋
    相  對  人
    即  債權人  兆豐國際商業銀行股份有限公司
    法定代理人  王榮周
    代  理  人  李維倫
    相  對  人
    即  債權人  澳商澳盛銀行集團股份有限公司台北分公司
                （原「荷商荷蘭銀行股份有限公司台北分公司」）
    法定代理人  庚○○
    代  理  人  李軼倫
    相  對  人
    即  債權人  豐（台灣）商業銀行股份有限公司
              （原「香港商香港上海己○銀行股份有限公司」）
    法定代理人  辛○○
    相  對  人
    即  債權人  玉山商業銀行股份有限公司
    法定代理人  戊○○
    代  理  人  謝天時
    相  對  人
    即  債權人  台新國際商業銀行股份有限公司
    法定代理人  甲○○
    代  理  人  洪永鴻
    相  對  人
    即  債權人  中國信託商業銀行股份有限公司
    法定代理人  丁○○○○
    代  理  人  鄭資華
上列當事人間消費者債務清理事件，債務人聲請更生，本院裁定
如下：
    主    文
聲請人即債務人乙○○自中華民國99年 6月30日16時起開始更生
程序。
    理    由
一、按債務人與金融機構協商成立者，不得聲請更生或清算，但
    因不可歸責於己之事由，致履行顯有重大困難者，不在此限
    ；本條例施行前，債務人依金融主管機關協調成立之中華民
    國銀行公會會員辦理消費金融案件無擔保債務協商機制與金
    融機構成立之協商，準用前項之規定，消費者債務清理條例
    第151條第5項、第 6項分別定有明文。又聲請更生或清算不
    合程式或不備其他要件者，法院應以裁定駁回之，但其情形
    可以補正者，法院應定期間先命補正，復為同條例第八條所
    明定。
二、查聲請人即債務人之財產及收入不足以清償債務（債務1,92
    2,156元）， 於消費者債務清理條例施行後，曾以書面向最
    大債權銀行「中國信託商業銀行股份有限公司」，請求共同
    協商債務清償方案而不成立，業據提出前置協商不成立通知
    書附卷可稽，足堪採信。次查債務人現任職勝華科技股份有
    限公司，每月薪資約為32,000元等情，並有薪資資料在卷可
    按。從而，債務人主張無法清償債務等語，應堪採信。
三、然查，本件經依職權向各金融機關債權人函查債務人消費明
    細紀錄顯示，債務人消費內容為信用貸款｛92年12月11日12
    0,000元、93年4月11日120,000元、93年5月3日310,000元、
    94年5月25日80,000元、94年 7月11日120,000元、95年7月3
    日120,000元、97年1月11日250,000元、97年7月24日450,00
    0元｝、賣場｛大買家（96年12月20日20,400元、97年6月15
    日10,959元、97年6月16日17,748元、97年7月15日12,926元
    、97年9月112,433元）｝、自行車｛久大自行車精品（97年
    8月27日2,400元）｝、百貨公司｛豐洋興業（96年12月17日
    18,367元、97年6月27日19,012元、〈豐台灣3筆59,320元
    〉）、中友百貨（95年10月7日1,800元、1,000元、3,600元
    、95年10月10日3,200元、96年 2月23日4,180元、96年7月8
    日6,485元、97年5月 4日4,850元）、太平洋百貨（93年8月
    27日48,000元、93年10月10日2,988元、15,000元 、93年11
    月7日10,659元、93年11月28日2,800元、93年12月1日13,92
    3元、50,000元、93年12月10日4,788元、94年1月 1日5,418
    元、94年1月15日7,227元、94年1月23日9,712元、94年 1月
    31日5,004元、94年2月5日7,311元、94年5月14日8,847元、
    870元、94年5月21日5,040元、94年6月 5日3,619元、94年6
    月20日3,330元、94年7月19日4,635元、94年 7月20日3,330
    元、95年11月13日9,027元、97年6月7日15,870元、97年6月
    24日19,500元、97年6月30日19,012元、97年7月10日22,554
    元、97年7月16日20,669元、97年9月 1日3,168元、97年9月
    16日36,258元、97年9月22日37,572元、97年 9月20日6,043
    元）｝、預借現金｛92年5月6日40,000元、92年6月1日10,0
    00元、92年7月35,000元、92年8月65,000元、92年9月5,000
    元、92年11月35,000元、92年12月39,000元、93年1月7,000
    元、93年3月25,000元、93年4月40,000元、93年 5月17,000
    元、93年6月50,000元、93年8月140,000元、93年9月40,000
    元、93年10月11,000元、94年1月10,000元、94年3月20,000
    元、94年4月10,000元、94年5月100,000元、94年6月115,00
    0元、94年 8月19,000元、94年10月10,000元、94年11月2日
    100,000元、94年12月29,000元、95年1月8,000元、95年3月
    200,000元、95年4月220,000、95年5月111,000元、95年8月
    23,000元、95年10月10,000元 、95年11月8,000元、95年12
    月11,000元、96年 1月10,000元｝、機車｛坤發機車行95年
    12月22日25,350元｝、電信｛台灣大哥大（96年7月9日8,98
    8元、97年 8月19日3,190元）、紅蕃茄電信聯盟（94年2月6
    日9,900元、94年 2月8日26,300元）｝、飯店｛中科大飯店
    （94年9月23日6,000元、94年10月9日4,000元、94年10月11
    日11,000元）｝等（其他賣場、麵包、百貨行、電影院小額
    未列計），而其每月消費額度時有逾越薪資總額之情事，此
    有債權人提出之消費帳明細及本院製作之消費明細表附卷可
    稽，如是上述消費性質非生活必要之支出，而係奢侈、浪費
    之性質。惟因債務人既因債務負擔沈重，本院仍准其更生。
四、又債務人之消費內容既如前述，核與消費者債務清理條例第
    134條第4款所稱：「浪費、賭博或其他投機行為，致財產顯
    然減少或負擔過重之債務」等不免責事由相當。再經本院訊
    問各該債權人亦表明反對債務人之更生聲請，未來本件更生
    程序，恐將因其更生方案無法獲致債權人會議通過或法院認
    可而宣告清算，徒增程序勞費，欠缺實益。惟，本院仍認應
    准債務人進入更生程序，提供其更生方案付諸表決之機會，
    爰裁定如主文。
中    華    民    國    99    年    6     月    30    日
                  民事庭法  官   顏世傑
上為正本係照原本作成
本件不得抗告
本裁定已於99年6月30日16時公告。
中    華    民    國    99    年    6     月    30    日
                        書記官    廖素論

司法院資訊處製作；財團法人民間司法改革基金會備份。
